臺灣新竹地方法院刑事裁定
110年度聲字第920號
聲  請  人  臺灣新竹地方檢察署檢察官
受  刑  人  洪淳浩



上列聲請人因受刑人數罪併罰有二裁判以上，聲請定其應執行之
刑（110年度執聲字第562號），本院裁定如下：
    主  文
洪淳浩所犯如附表所示之罪，應執行有期徒刑參年拾月。
    理  由
一、按數罪併罰，有二裁判以上者，依刑法第51條之規定，定其
    應執行之刑；又宣告多數有期徒刑者，於各刑中之最長期以
    上，各刑合併之刑期以下，定其刑期。但不得逾30年，刑法
    第53條、第51條第5款分別定有明文。復按犯最重本刑為5年
    以下有期徒刑以下之刑之罪，而受6月以下有期徒刑或拘役
    之宣告者，得以新臺幣1千元、2千元或3千元折算1日，易科
    罰金。但易科罰金，難收矯正之效或難以維持法秩序者，不
    在此限；依前項規定得易科罰金而未聲請易科罰金者，得以
    提供社會勞動6小時折算1日，易服社會勞動；受6月以下有
    期徒刑或拘役之宣告，不符第1項易科罰金之規定者，得依
    前項折算規定，易服社會勞動；第1項至第4項及第7項之規
    定，於數罪併罰之數罪均得易科罰金或易服社會勞動，其應
    執行之刑逾六月者，亦適用之，刑法第41條第1項、第2項、
    第3項、第8項分別規定甚明。
二、再者，法律上屬於自由裁量之事項，有其外部性界限及內部
    性界限，並非概無拘束。依據法律之具體規定，法院應在其
    範圍選擇為適當之裁判者，為外部性界限；而法院為裁判時
    ，應考量法律之目的，及法律秩序之理念所在者，為內部性
    界限。法院為裁判時，二者均不得有所踰越。在數罪併罰，
    有二裁判以上，定其應執行之刑時，固屬於法院自由裁量之
    事項，然仍應受前揭外部性界限及內部性界限之拘束。準此
    ，裁判宣告數罪之刑，曾經定其執行刑，如再與其他裁判宣
    告之刑更定執行刑時，不應比前定之執行刑加計其他裁判所
    處刑期之總和為重，否則即與法律秩序理念及法律目的之內
    部界限有違，難認適法。
三、聲請意旨略以：受刑人洪淳浩因犯詐欺等案件，先後經判決
    確定如聲請書附表，應依刑法第53條及第51條第5款，定其
    應執行之刑，爰依刑事訴訟法第477條第1項聲請裁定等語。
四、經查：
　㈠受刑人因以網際網路，對公眾散布而犯詐欺取財、得利罪等
    案件，先後經臺灣士林地方法院（下稱士林地院）、臺灣臺
    北地方法院（下稱臺北地院）、臺灣臺中地方法院（下稱臺
    中地院）、臺灣新北地方法院及本院分別判處如附表所示之
    刑（聲請書附表漏載、誤載之處，業經本院補充更正如本件
    附表所載），均經分別確定在案。其中，如附表編號1-1至1
    -3所示之罪刑（共3罪），經士林地院以107年度審訴字第33
    3號判決定應執行有期徒刑1年確定；如附表編號2-1至2-4所
    示之罪刑（共4罪），經臺北地院以107年度審訴字第879號
    判決定應執行有期徒刑9月確定；如附表編號3-1至3-3所示
    之罪刑（共3罪），經士林地院以107年度審訴字第574號判
    決定應執行有期徒刑1年2月確定，而前開如附表編號2-1至2
    -4、3-1至3-3所示各罪刑（共7罪），復經士林地院以108年
    度聲字第371號裁定定應執行有期徒刑1年10月確定，嗣前開
    如附表編號2-1至2-4、3-1至3-3所示各該罪刑及如附表編號
    4所示之罪刑（共8罪），再經臺中地院以108年度聲字第155
    2號裁定定應執行有期徒刑2年1月確定在案等節，有各該刑
    事裁判書及臺灣高等法院被告前案紀錄表各1份附卷可稽（
    見本院卷第19頁至第24頁、第33頁至第42頁、第101頁至第1
    02頁、第43頁至第47頁、第49頁至第52頁、第53頁至第55頁
    、第57頁至第66頁、第67頁至第70頁、第103頁至第104頁、
    第31頁至第32頁、第73頁至第97頁）。
　㈡茲檢察官就受刑人所犯如附表所示各罪，以本院為犯罪事實
    最後裁判之法院，聲請定其應執行刑，本院審核認聲請為正
    當，並審酌受刑人所犯各罪均屬相同類型之財產犯罪，各該
    犯罪時間相近，犯罪手法相似，惟其本案犯罪次數非低，所
    侵害之法益各異，其以網際網路對公眾散布之方式犯各該 
    取財、得利罪，除造成多人財物損失之危害外，亦嚴重干擾
    社會正常交易方式、戕害信賴關係，其所生之危害非微，另
    斟酌其中數罪已曾受定應執行刑之恤刑利益等情，認應定其
    應執行刑如主文所示。又，受刑人所犯如附表所示各罪，均
    屬得易服社會勞動之罪，縱經合併定其應執行之刑逾6月，
    依刑法第41條第8項之規定，仍得易服社會勞動，至受刑人
    定應執行刑確定後能否易服社會勞動，依法屬執行檢察官之
    權限，附此敘明。
  ㈢末按定應執行之刑，不能因犯罪之一部分所科之刑業經執行
    完畢，而認檢察官之聲請為不合法，予以駁回，至已執行部
    分應如何處理，係檢察官指揮執行問題，與定應執行刑之裁
    定無涉。查本件受刑人所受宣告如附表編號2-1至4所示之刑
    ，經臺中地院以108年度聲字第1552號裁定定應執行有期徒
    刑2年1月確定部分，固經受刑人先徒刑易服社會勞動後改入
    監執行，而於民國110年6月9日執行完畢等情，有受刑人之
    臺灣高等法院被告前案紀錄表1份在卷足憑（見本院卷第73
    頁至第97頁），然該已執行部分應如何折抵合併所應執行之
    刑，係檢察官指揮執行事宜，與定應執行刑之裁定無涉，末
    此敘明。
五、依刑事訴訟法第477條第1項，刑法第53條、第51條第5款、
    第41條第3項、第8項，裁定如主文。
中　　華　　民　　國　　110 　年　　7 　　月　　21　　日
                  刑事第二庭　法　官  江宜穎　
以上正本證明與原本無異。
如不服本裁定，應於裁定送達後5日內向本院提出抗告狀。
中　　華　　民　　國　　110 　年　　7 　　月　　21　　日
                              書記官  林欣緣